# 真正的股权归属？

提问人：xbqzqm 时间：2018-01-21 13:56:46
请教陈版主，集团用下属子公司的拆迁补偿款，以子公司的名义收购了一家企业，后又被集团无偿划拨走，但因为子公司企业濒临破产清算，职工未得到妥善安置，职代会通不过，不同意集团收走被收购企业。象这种情况是按归集团所有？还是归子公司所有？

回答人：chenyiwei
此问题属于法律问题，建议咨询律师。一般理解，破产企业的拆迁补偿款应首先用于安置职工。